臺灣高雄地方法院民事裁定
111年度消債聲免字第44號
聲  請  人  陳青萍  
即  債務人            
0000000000000000

0000000000000000

相  對  人  
即債權人    國泰世華商業銀行股份有限公司
0000000000000000

法定代理人  郭明鑑  
代  理  人  王行正  
相  對  人  
即債權人    花旗(台灣)商業銀行股份有限公司
0000000000000000

0000000000000000

法定代理人  莫兆鴻  
代  理  人  陳正欽  
相  對  人  
即債權人    華南商業銀行股份有限公司
0000000000000000

法定代理人  黄俊智  
代  理  人  洪小萍  
相  對  人  
即債權人    元大商業銀行股份有限公司
0000000000000000

0000000000000000

法定代理人  翁健    
代  理  人  黃勝豐  
相  對  人  
即債權人    滙豐（台灣）商業銀行股份有限公司
0000000000000000

法定代理人  陳紹宗  
0000000000000000

0000000000000000

相  對  人  
即債權人    台灣金聯資產管理股份有限公司
0000000000000000

法定代理人  施俊吉  
0000000000000000

0000000000000000

相  對  人  
即債權人    台新資產管理股份有限公司
0000000000000000

法定代理人  吳統雄  
0000000000000000

0000000000000000

相  對  人  
即債權人    摩根聯邦資產管理股份有限公司
0000000000000000

法定代理人  李文明  
代  理  人  黃心漪  
相  對  人  
即債權人    元大國際資產管理股份有限公司
0000000000000000

法定代理人  宋耀明  
上列聲請人即債務人因消費者債務清理事件聲請免責，本院裁定
如下：
    主  文
債務人陳青萍應予免責。
    理  由
一、聲請意旨略以：聲請人即債務人（下稱債務人）前經本院10
    9年度消債職聲免字第145號裁定（下稱第145號裁定）以有
    消費者債務清理條例（下稱消債條例）第133條之情形為由
    不予免責確定後，已繼續清償達該條規定之數額即新臺幣（
    下同）148,560元（如附表，聲請狀誤載為148,500元），且
    各普通債權人受償額均達其應受分配額，爰依消債條例第14
    1條規定聲請免責等語。　　
二、按債務人因消債條例第133條之情形，受不免責之裁定確定
    後，繼續清償達該條規定之數額，且各普通債權人受償額均
    達其應受分配額時，得聲請法院裁定免責，消債條例第141
    條定有明文。
三、經查：
  ㈠債務人於民國108年4月8日聲請清算，經本院108年度消債清
    字第66號裁定准自108年11月26日開始清算程序，嗣於清算
    程序普通債權人受分配總金額為22,210元，本院108年度司
    執消債清字第181號裁定清算程序終結後，第145號裁定以債
    務人有消債條例第133條之情形為由諭知不予免責確定等情
    ，業經本院調取案卷核閱無誤，堪以認定。
  ㈡第145號裁定認債務人於聲請清算前2年間可處分所得扣除必
    要支出之餘額為170,688元，上開餘額扣除普通債權人受分
    配金額22,210元後之餘額為148,478元（計算式：170,688－2
    2,210＝148,478），債務人主張其已按各普通債權人之比例
    償還達148,560元（如附表），核與各債權人陳報還款金額
    相符，有繳款證明書影本、陳報狀附卷可參（本案卷第4至6
    、17至37頁）。是揆諸首揭說明，債務人繼續清償達消債條
    例第133條規定數額，且各普通債權人受償額均達其應受分
    配額時，其聲請免責，即應准許。
　㈢就債權人滙豐（台灣）商業銀行股份有限公司陳稱：債務人
    是否為獲免責，再度舉債清償，不符合消債條例第141條之
    立法目的等語（本案卷第33頁）。 
  1.消債條例第141條之立法說明乃為鼓勵債務人利用其薪資、執行
    業務所得或其他固定收入清償債務，以獲得免責，債務人縱
    因第133條之情形，受不免責之裁定，如其事後繼續工作並清
    償債務，於清償額達第133條所定之數額，且各普通債權人受
    償額均達依該數額應受分配額時，各債權人之債權已獲相當
    程度之清償時，自宜賦予其重建經濟之機會，爰設本條，明
    定此際債務人得聲請法院裁定免責。
　2.查債務人還款來源，據其陳稱：除原有之現金1萬多元外，
    尚有申請勞工紓困貸款100,000元及於110年6月4日向陳麗玲
    借得30,000元等語（本案卷第48頁）。惟債務人於第145號
    裁定不免責後係從事臨時工之工作，每月收入約26,000元，
    業據提出收入切結書為憑（本案卷第47頁），扣除必要支出
    後，應尚有餘額，其以餘額陸續清償陳麗玲及勞保局，並分
    別於111年3月7日、同年月17日還清，有借據、還款證明為
    證（本案卷第42、49至50頁）。可見，債務人本件聲請免責
    ，已無再次負擔新債務藉以脫免舊債務之情形，尚屬利用自
    身所得清償債務，自難以其所為不符消債條例第141條立法
    目的而諭知仍不免責。
  ㈣另債權人摩根聯邦資產管理股份有限公司、台灣金聯資產管
    理股份有限公司雖謂：債務人繼續清償債務，各普通債權人
    受償額均未達債權額之20％以上，不符合免責情事等語（本
    案卷第27、36頁）。惟本件債務人受不免責裁定係因有消債
    條例第133條之情形，故而依消債條例第141條第1項規定聲
    請免責，上開債權人所述乃依消債條例第142條規定聲請免
    責之情形，與本件債務人之情形不同，並非可採。
四、據上論結，聲請人之聲請為有理由，依消債條例第133條、
    第141條第1項，裁定如主文。
中　　華　　民　　國　　111 　年　　10　　月　　25　　日
              　　民事庭　　  法　官  陳美芳
上為正本係照原本作成。
如不服本裁定，應於裁定送達後10日內，以書狀向本院提出抗告
，並繳納抗告費新臺幣1千元。
中　　華　　民　　國　　111 　年　　10　　月　　25　　日
                              書記官  胡美儀